# 房地产存货减值问题

提问人：lbwl 时间：2014-05-28 21:02:59
我公司开发了一房地产项目，目前成本大约为 7000 每平米，目前我公司尚未开盘，但周边小区售价为 6800 每平米，那么我在算存货是否减值的时候，是以目前周边小区房价作为估计售价计算可变现净值，还是按我公司预测的开盘后可达到的售价计算。另外就是假设开盘后前期为了促销开票价较低位 6900 ，但是公司预测未来售价有上涨的空间，那么此时我计算减值是用我公司目前 6900 的售价还是用预测上涨后的售价，请陈版指教

回答人：chenyiwei
可按你公司预测的开盘后可达到的售价为基础测算可变现净值。在估计时可参考周边类似楼盘的近期销售价格。如果销售期较长的，应在谨慎的前提下考虑预计的售价变动趋势。

提问人：yuki_deng 时间：2016-02-16 17:07:21
陈版主，新年好，想请教一下，在做房地产存货减值测试时，我理解是需要考虑销售中必须缴纳营业税及附加，但是否需要考虑销售过程中预缴的土地增值税呢？ 按照目前土地增值税暂行条例，房地产销售时要按照销售金额预缴土地增值税的（2%，3%不等），但由于这些房产并无增值，所以在最后土增税清算时理论上是要退回以前已经预缴的土地增值税的（但在实务中，要税务局退税的操作难度较大且程序复杂）

回答人：chenyiwei
如果这部分土地增值税实际上难以退回的，则在减值测试中，视同与销售相关的营业税一样处理。

提问人：sbkc2012 时间：2016-05-22 22:47:40
有个问题请教下陈老师： 房地产企业的房子是作为存货核算，一般企业的房子是作为固定资产核算，由于存货减值的采用NRV，固定资产采用VIU和FVLCS孰高，问题是NRV中预计售价与FVLCS中的公允价值有什么不同？或者举个例子，假如说房地产企业存货中一部分转为自用，那按道理这些存货就会转为固定资产核算，这种情况下考虑减值，在存货中核算的房子的预计售价和在固定资产中核算的房子的公允价值有什么不同呢？（因为都是房地产企业的房子，价格信息肯定很好获取） 而且很奇怪准则为什么单单在存货减值模型上采用预计售价而不是公允价值的原因是什么？ 请陈老师讲解下上面两个问题，非常感谢！

回答人：chenyiwei
固定资产可收回金额中FVLCS中的FV需运用公允价值计量准则的规定来确定，其范围可能更广，不局限于售价，而且很多情况下要用估值技术确定。对存货而言，因为其持有目的主要为了销售，所以表述为售价比较直接。

提问人：woshiguanggao 时间：2016-11-21 16:57:50
陈老师，准则里面“企业确定存货的可变现净值应当以资产负债表日的状况为基础确定，既不能提前确定存货的可变现净值，也不能延后确定存货的可变现净值，并且在每一个资产负债表日都应当重新确定存货的可变现净值。”，这里提到不能提前确定也不能延后确定，应该就是指的要以资产负债表日市场价格来确定减值准备吧，那您说的可按开盘（开盘在资产负债表日之后）的预计售价来测试可变现净值，要怎样来理解？是否与准则有冲突？

回答人：chenyiwei
不冲突，我的意思是根据资产负债表日可获得的信息来预计开盘日的售价，不是期后开盘的实际售价。